臺灣屏東地方法院民事裁定　　　　　　　 94年度小上字第6號
上　訴　人　甲○○
被　上訴人　屏東瑞市社區公寓大廈管理委員會
法定代理人　陳光宗
上列當事人間請求給付管理費事件，上訴人對於中華民國94年5
月31日本院94年度屏小字第188 號第1 審判決提起上訴，本院裁
定如下：
    主  文
上訴駁回。
第二審訴訟費用由上訴人負擔。
    理  由
一、本件上訴意旨略以：原審依屏東瑞市社區公寓大廈住戶管理
    規約第14條規定，為充裕共用部分等在管理上必要之經費，
    區分所有權人向全體住戶大會繳交管理費每戶每月新臺幣（
    下同）1,000 元，以6 個月為一期繳交」，而認定被上訴人
    得向上訴人請求91年7 月起至94年5 月止之管理費共計35,
    000 元，惟縱上訴人未依約定繳交管理費，惟第31期至36
    期之清償期於原審94年5 月31日判決前仍未屆至，被上訴人
    此部分之請求顯無理由，原判決卻仍判命上訴人應給付第31
    期至35期部分之金額，顯有判決理由矛盾之違法。又原審就
    屏東瑞市社區住戶大會是否合法召開、議決一事，並未就上
    訴人聲明之人證為調查，顯有未盡調查能事之違法等語。並
    聲明：(一)原判決廢棄；(二)被上訴人在第1 審之訴駁回。
二、按對於小額程序之第一審裁判上訴，非以其違背法令為理由
    ，不得為之；至其上訴狀應記載上訴理由，表明下列各款事
    項：一、原判決所違背之法令及其具體內容。二、依訴訟資
    料可認為原判決有違背法令之具體事實，民事訴訟法第436
    條之24第2項、第436條之25分別定有明文。又依同法第436
    條之32第2項準用第468條及第469條第1款至第5款規定，判
    決不適用法規或適用不當者，為違背法令，其中判決有同法
    第469條第1款至第5款情形之一者，為當然違背法令。故小
    額事件之上訴程序，並未準用同法第469 條第6 款規定，因
    之，判決不備理由或理由矛盾者不得為小額事件上訴第2 審
    之理由。
三、上訴人主張原審判決理由矛盾，有民事訴訟法第469 條第6
    款「判決不備理由或理由矛盾」之情形云云，惟揆諸前揭規
    定，此並非得為小額事件之上訴理由，此部份之主張於法即
    屬無據。至上訴人另主張原審有未盡調查能事之違法部分，
    按證據調查原由審理事實之法院衡情裁量，若認事實已臻明
    瞭，自可即行裁判，無庸再為調查；證人之應否傳喚，除於
    釋明事實關係有必要者外，法院本可衡情酌定，故法院就當
    事人所聲明各種證據方法中，僅調查其重要者，而於非必要
    者捨置不問，原難指為違法，最高法院19年上字第889 號、
    18 年 上字第1066號著有判例可資參照，是原審依現存卷證
    調查所得，就案情事實既已獲致足資確信之心證而未就當事
    人聲請之證據再予調查，尚難認為違法，且上訴意旨亦未具
    體指出原審判決該部分有如何違背法令情事，復未指明原審
    判決所違反之法規條項、法則或判解字號，遑論揭示其內容
    、旨趣，其上訴顯難認為合法，應予駁回。
四、另在通常或簡易訴訟之第二審程序，當事人得提出新攻擊或
    防禦方法（參見民事訴訟法第447 條、第436 條之1 第3 項
    ），然在小額訴訟程序，為求程序進行之簡速，得據為判決
    基礎之訴訟資料，宜以第1 審程序已提出者為限，因此，民
    事訴訟法第436 條之28前段規定：「當事人於第二審程序不
    得提出新攻擊或防禦方法。」如當事人違背此項規定，於第
    二審程序提出新攻擊或防禦方法，第二審法院對之不得加以
    斟酌。本件上訴人復主張上訴人86年間召開之住戶大會除原
    審已主張部分外，尚有42戶住戶簽名與當時所有權人之登記
    不符云云，揆諸前揭規定，亦不得於本院再行提出，附此敘
    明。
五、本件上訴裁判費為新台幣1,500 元，應由上訴人負擔，爰確
    定如主文第2項所載。
六、據上論結，本件上訴為無理由，依民事訴訟法第436 條之29
    、第436 條之32第1 項、第2 項、第444 條第1 項前段、第
    95條、第78條、第436 條之19第1 項，判決如主文。
中　　華　　民　　國　　94　　年　　10　　月　　28　　日
                  民事第一庭    審判長法　官　羅心芳
                                      法　官　翁世容
                                      法　官　林雅莉
正本係照原本作成。
本裁定不得抗告。
                                      書記官  黃佳惠
中　　華　　民　　國　　94　　年　　10　　月　　28　　日
